臺灣新竹地方法院刑事判決
111年度訴字第180號
公  訴  人  臺灣新竹地方檢察署檢察官
被      告  黃筠皓


            戴啓翔



            曾致銘



            洪鼎皓


上列被告等因妨害秩序等案件，檢察官提起公訴（110年度少連
偵字第173號）後，聲請改依協商程序而為判決，本院合議庭裁
定由受命法官獨任進行協商程序，並判決如下：
    主  文
一、丁○○犯意圖供行使之用而攜帶兇器在公共場所聚集三人以上
    首謀施脅迫罪，處有期徒刑陸月，如易科罰金，以新臺幣壹
    仟元折算壹日。緩刑參年，緩刑期間付保護管束，並應於本
    判決確定之日起貳年內，向執行檢察官指定之政府機關、政
    府機構、行政法人、社區或其他符合公益目的之機構或團體
    ，提供壹佰貳拾小時之義務勞務。
二、戊○○共同犯意圖供行使之用而攜帶兇器在公共場所聚集三人
    以上施脅迫在場助勢罪，處有期徒刑貳月，如易科罰金，以
    新臺幣壹仟元折算壹日。緩刑參年，緩刑期間付保護管束，
    並應於本判決確定之日起壹年內，向執行檢察官指定之政府
    機關、政府機構、行政法人、社區或其他符合公益目的之機
    構或團體，提供陸拾小時之義務勞務。
    扣案之西瓜刀壹支、球棒（鋁棍棒）貳支，均沒收。
三、乙○○共同犯意圖供行使之用而攜帶兇器在公共場所聚集三人
    以上施脅迫在場助勢罪，處有期徒刑貳月，如易科罰金，以
    新臺幣壹仟元折算壹日。緩刑參年，緩刑期間付保護管束，
    並應於本判決確定之日起壹年內，向執行檢察官指定之政府
    機關、政府機構、行政法人、社區或其他符合公益目的之機
    構或團體，提供陸拾小時之義務勞務。
四、甲○○犯意圖供行使之用而攜帶兇器在公共場所聚集三人以上
    下手實施脅迫罪，處有期徒刑陸月，如易科罰金，以新臺幣
    壹仟元折算壹日。緩刑參年，緩刑期間付保護管束，並應於
    本判決確定之日起貳年內，向執行檢察官指定之政府機關、
    政府機構、行政法人、社區或其他符合公益目的之機構或團
    體，提供壹佰貳拾小時之義務勞務。
    犯罪事實及理由
一、犯罪事實：丁○○、戊○○、乙○○、甲○○明知新竹縣竹北市縣○○
    街000號東元醫院停車場外馬路上屬公共場所，詎因丁○○與
    丙○○有感情糾紛，相約於上揭場所談判，丁○○乃糾集戊○○到
    場助陣，戊○○遂駕駛車牌號碼000-0000號自用小客車，偕同
    乙○○、甲○○一同前往，渠4人共同基於妨害秩序之犯意聯絡
    ，丁○○、甲○○同時基於恐嚇之犯意聯絡，於民國110年11月1
    日23時45分許至上揭場所，由乙○○攜帶客觀上對人之生命、
    身體安全具危險性之球棒1支，甲○○攜帶客觀上對人之生命
    、身體安全具危險性之西瓜刀1支至現場，由甲○○以持刀逼
    近丙○○頸部方式為脅迫行為，乙○○、戊○○則在場助勢，危害
    社會安寧，並致丙○○心生畏懼，致生危害於安全，隨即逃離
    現場。嗣警方據報到場處理，並經戊○○自願同意搜索後，在
    其駕駛之上揭車輛內，扣得球棒2支、西瓜刀1支，始查悉上
    情。
二、證據：
(一)被告丁○○、戊○○、乙○○、甲○○於警詢、偵查中之供述及本院
    準備程序時之自白。
(二)證人即告訴人丙○○於警詢時之證述。
(三)證人江子瑜、溫鈺萍於警詢時之證述。
(四)警員職務報告、自願受搜索同意書、新竹縣政府警察局竹北
    分局搜索扣押筆錄及扣押物品目錄表各1份、監視器影像翻
    拍照片5張、被告4人查獲時衣著外觀照片1張、警方密錄器
    影像翻拍照片4張、被告戊○○與被告丁○○之通訊軟體Messeng
    er對話紀錄翻拍照片3張、被告戊○○所駕駛車輛外觀照片、
    案發現場照片、查扣證物照片各1張、臺灣新竹地方檢察署
    檢察事務官勘驗筆錄、監視器錄影畫面各1份。
(五)扣案之西瓜刀1支及球棒（鋁棍棒）2支。
三、本件經檢察官與被告丁○○、戊○○、乙○○、甲○○分別於審判外
    達成協商之合意且被告4人均已認罪，其等合意內容如下：
(一)被告丁○○就被訴事實係犯刑法第150條第2項第1款、同條第1
    項後段意圖供行使之用而攜帶兇器在公共場所聚集三人以上
    首謀施脅迫罪、刑法第305條之恐嚇危害安全罪，依想像競
    合犯規定，從一重論處刑法第150條第2項第1款、同條第1項
    後段意圖供行使之用而攜帶兇器在公共場所聚集三人以上首
    謀施脅迫罪，願受有期徒刑6月之宣告，如易科罰金，以新
    臺幣1千元折算1日。緩刑3年，緩刑期間付保護管束。被告
    並應於判決確定之日起2年內向檢察官指定之政府機關、政
    府機構、行政法人、社區或其他符合公益目的之機構或團體
    提供120小時之義務勞務（不依刑法第150條第2項第1款加重
    其刑）。
(二)被告戊○○就被訴事實係犯刑法第150條第2項第1款、同條第1
    項前段意圖供行使之用而攜帶兇器在公共場所聚集三人以上
    施脅迫在場助勢罪，願受有期徒刑2月之宣告，如易科罰金
    ，以新臺幣1千元折算1日。緩刑3年，緩刑期間付保護管束
    。被告並應於判決確定之日起1年內向檢察官指定之政府機
    關、政府機構、行政法人、社區或其他符合公益目的之機構
    或團體提供60小時之義務勞務（不依刑法第150條第2項第1
    款加重其刑）。扣案被告戊○○所有之西瓜刀1支、鋁棍棒2支
    ，依刑法第38條第2項規定，均宣告沒收。　　
(三)被告乙○○就被訴事實係犯刑法第150條第2項第1款、同條第1
    項前段意圖供行使之用而攜帶兇器在公共場所聚集三人以上
    施脅迫在場助勢罪，願受有期徒刑2月之宣告，如易科罰金
    ，以新臺幣1千元折算1日。緩刑3年，緩刑期間付保護管束
    。被告並應於判決確定之日起1年內向檢察官指定之政府機
    關、政府機構、行政法人、社區或其他符合公益目的之機構
    或團體提供60小時之義務勞務（不依刑法第150條第2項第1
    款加重其刑）。
(四)被告乙○○就被訴事實係犯刑法第150條第2項第1款、同條第1
    項後段意圖供行使之用而攜帶兇器在公共場所聚集三人以上
    下手實施脅迫罪、刑法第305條之恐嚇危害安全罪，依想像
    競合犯規定，從一重論處刑法第150條第2項第1款、同條第1
    項後段意圖供行使之用而攜帶兇器在公共場所聚集三人以上
    下手實施脅迫罪，願受有期徒刑6月之宣告，如易科罰金，
    以新臺幣1千元折算1日。緩刑3年，緩刑期間付保護管束。
    被告並應於判決確定之日起2年內向檢察官指定之政府機關
    、政府機構、行政法人、社區或其他符合公益目的之機構或
    團體提供120小時之義務勞務（不依刑法第150條第2項第1款
    加重其刑）。
(五)查上開協商合意並無刑事訴訟法第455條之4第1項各款所列
    情形，檢察官就被告4人均聲請改依協商程序而為判決，本
    院爰不經言詞辯論，於協商合意範圍內為協商判決。　　
四、應適用之法條：刑事訴訟法第455條之2第1項、第455條之4
    第2項、第455條之8、第454條第1項，刑法第150條第1項、
    第2項第1款、第305條、第41條第1項前段、第38條第2項、
    第74條第1項第1款、第2項第5款、第93條第1項第2款，刑法
    施行法第1條之1第1項。
五、附記事項：
    按檢察官代表國家提起公訴，依檢察一體原則，到庭實行公
    訴之檢察官如發現起訴書認事用法有明顯錯誤，亦非不得本
    於自己確信之法律見解，於論告時變更起訴之法條，或於不
    影響基本事實同一之情形下，更正或補充原起訴之事實（最
    高法院100年度台上字第4920號判決意旨參照）。查本案到
    庭實行公訴之檢察官業於本院準備程序就起訴書所載犯罪事
    實及所犯法條當庭予以更正（見本院卷第50-51頁），經核
    並無礙於起訴基本事實同一性之認定，本院係以檢察官前揭
    更正後之內容為本案審理範圍，並由檢察官聲請改依協商程
    序而為判決，附此說明。
六、協商判決除有刑事訴訟法第455條之4第1項第1款於本訊問程
    序終結前，被告撤銷協商合意或檢察官撤回協商聲請者；第
    2款被告協商之意思非出於自由意志者；第4款被告所犯之罪
    非第455條之2第1項所定得以協商判決者；第6款被告有其他
    較重之裁判上一罪之犯罪事實者；第7款法院認應諭知免刑
    或免訴、不受理者情形之一，及違反同條第2項「法院應於
    協商合意範圍內為判決；法院為協商判決所科之刑，以宣告
    緩刑、2年以下有期徒刑、拘役或罰金為限」之規定者外，
    不得上訴。
七、如不服本判決而符合前述得上訴之情形，應於判決送達後20
    日內向本院提出上訴狀（應附繕本），其未敘述上訴理由者
    ，應於上訴期間屆滿後20日內補提理由書狀於本院，上訴於
    臺灣高等法院。
本案經檢察官翁貫育提起公訴，檢察官陳中順到庭執行職務。
中　　華　　民　　國　　111 　年　　5 　　月　　23　　日
                  刑事第八庭  法  官  廖素琪
以上正本證明與原本無異。
中　　華　　民　　國　　111 　年　　5 　　月　　23　　日
                              書記官  田宜芳
附錄本案論罪法條：
刑法第150條
在公共場所或公眾得出入之場所聚集三人以上，施強暴脅迫者，
在場助勢之人，處1年以下有期徒刑、拘役或10萬元以下罰金；
首謀及下手實施者，處6月以上5年以下有期徒刑。
犯前項之罪，而有下列情形之一者，得加重其刑至二分之一：
一、意圖供行使之用而攜帶兇器或其他危險物品犯之。
二、因而致生公眾或交通往來之危險。
刑法第305條
以加害生命、身體、自由、名譽、財產之事恐嚇他人，致生危害
於安全者，處2年以下有期徒刑、拘役或9千元以下罰金。